臺灣雲林地方法院民事判決　　　　　　 100年度簡上字第30號
上　訴　人　陳泳同
訴訟代理人　劉志　律師
被　上訴人　富邦資產管理股份有限公司
法定代理人　陳紹興
訴訟代理人　陳志遠
　　　　　　李祥維
上列當事人間請求清償債務事件，上訴人對於中華民國100 年7
月29日本院斗六簡易庭100 年度六簡字第104 號第一審判決提起
上訴，本院於民國100 年11月29日言詞辯論終結，判決如下：
    主      文
原判決廢棄。
被上訴人在第一審之訴駁回。
第一審訴訟費用新台幣貳仟柒佰陸拾元、第二審訴訟費用新台幣
肆仟壹佰肆拾元均由被上訴人負擔。
    事實及理由
一、按債務人對於支付命令未於法定期間合法提出異議者，支付
    命令與確定判決有同一之效力( 民事訴訟法第521 條第1 項
    ）。又除別有規定外，確定之終局判決就經裁判之訴訟標的
    ，有既判力（同法第400 條第1 項）。確定判決，除當事人
    外，對於訴訟繫屬後為當事人之繼受人者，及為當事人或其
    繼受人占有請求之標的物者，亦有效力（同法第401 條第1
    項）。再對於簡易程序之第一審裁判上訴及抗告程序，準用
    第434 條第1 項、第434 條之1 及第三編第一章、第四編之
    規定（同法第436 條之1 第3 項）。除本章（即民事訴訟法
    第三編第一章）別有規定外，前編第一章、第二章之規定，
    於第二審程序準用之（同法第463 條）。原告之訴，其訴訟
    標的為確定判決之效力所及者，法院應以裁定駁回之（同法
    第249 條第1 項第7 款）。職是，當事人對於曾經確定判決
    之訴訟標的更行起訴，即係欠缺訴訟要件，應認其訴為不合
    法，予以駁回，若第一審法院逕為本案判決，上訴法院自應
    依法糾正（最高法院19年上字第263 號判例可參）。
二、被上訴人於原審起訴主張：上訴人向訴外人臺灣美國運通國
    際股份有限公司（下稱美國運通公司）申請簽帳卡使用，約
    定上訴人於領用簽帳卡後，得於各特約商店記帳消費及向美
    國運通公司提現，惟上訴人應於當期繳款截止日前向美國運
    通公司為全部之清償；逾期未清償者，應每月按3.5%計算遲
    延付款之違約金。上訴人自持卡簽帳後至民國87年3 月31日
    止，計欠美國運通公司簽帳卡本金新臺幣（下同）252,140
    元，暨自87年4 月1 日起至清償日止，每月按3.5%計算之違
    約金未清償。嗣美國運通公司已於98年8 月10日將上開債權
    讓與伊，伊自為上訴人前揭債務之債權人，爰依民事訴訟法
    第508 條規定，聲請本院對上訴人核發支付命令，請求上訴
    人清償前揭欠款及違約金，並以支付命令之送達對上訴人為
    債權讓與之通知。
三、上訴意旨略以：
  (一)伊在原審固有收受開庭通知，但因伊誤以為已有委任訴訟代
    理人，而未到庭，實則伊對被上訴人所指欠款未還乙情，仍
    有爭執。
  (二)其次，伊雖於85年間申請美國運通卡使用，並有消費之情，
    但伊均已如期清償，被上訴人主張伊尚欠有如原審判決所示
    之金額未償，實不足採。又伊除否認被上訴人所提簽帳卡資
    料電腦列印資料真正之外，再觀之上開資料內容可知伊最後
    付款日（即87年3 月26日）曾支付70,000元，然該資料另載
    伊於同年3 月已付清簽帳卡消費款項，若伊已於87年3 月26
    日付清款項，則美國運通公司豈會於87年3 月終止取消伊之
    簽帳卡？故被上訴人所提之簽帳卡資檔內容，顯與實情不符
    ，伊並未積欠債務。
  (三)聲明：原判決廢棄；被上訴人於第一審之訴駁回。
四、經查：
  (一)被上訴人主張：上訴人於85年5 月間向訴外人美國運通公司
    申請簽帳卡使用，至87年3 月31日止，計欠美國運通公司簽
    帳卡本金252,140 元未償，嗣美國運通公司於98年8 月10日
    將前揭債權讓與伊等情，業據其提出美國運通卡會員申請表
    影本、合約書影本、簽帳卡資料檔、債權讓與證明書影本各
    1 份在卷（見本院100 年度司促字第4211號卷第3 －6 頁）
    為證。上訴人固自承其向美國運通公司申請簽帳卡記帳消費
    乙節屬實，惟否認其尚積欠被上訴人任何款項未償。
  (二)其次，美國運通公司因上訴人積欠其上開簽帳卡債務未償，
    曾於87年7 月間向本院對上訴人聲請核發支付命令乙節，有
    本院依職權調閱之本院87年度促字第6676號支付命令原本，
    並經影印附卷（見本案卷29頁）可稽，並為兩造所不爭執。
    而上揭支付命令業於同年8 月26日確定之事實，亦有本院民
    事庭於同年9 月4 日所核發之確定證明書原本，經本院依職
    權調閱影印附卷（見本案卷第30頁）可考。兩造固以上開支
    付命令已否確定渠等並不清楚云云為辯；惟前揭支付命令確
    定證明書係本院人員依法製作完成，為屬公文書，依民事訴
    法第355 條第1 項規定，推定為真正，兩造復未舉證前揭支
    付命令尚未確定，空以上開情詞為辯，要無足採。職是，被
    上訴人所主張之本案請求，既經美國運通公司前於87年7 月
    對上訴人聲請核發支付命令並已確定在案，嗣美國運通公司
    又將前揭債權讓與被上訴人，則依前揭規定，被上訴人自為
    上開確定支付命令之效力所及。
  (三)綜上，被上訴人再就同一事件，提起本件訴訟，請求上訴人
    給付252,140 元，及自87年4 月1 日起至清償日止，按週年
    利率百分之20計算之利息，即有違反一事不再理原則，不應
    准許，原審判命上訴人應給付如上開金額及依職權准為假執
    行之宣告，自有未洽，自應由本院予以廢棄，改判如主文第
    2 項所示。
五、據上論結，本件上訴為有理由，依民事訴訟法第436 條之1
    第3 項、第450 條、第78條，判決如主文。
中    華    民    國   100    年    12    月    13    日
                  民事第三庭  審判長法  官  邱瑞裕
                                    法  官  何佳蓉
                                    法  官  蔣得忠
以上正本係照原本作成。
本判決不得上訴。
中    華    民    國  100     年    12    月    13    日
                                    書記官  楊淳詒